【裁判字號】    97,簡上,202
【裁判日期】    970909
【裁判案由】    竊盜
【裁判全文】
臺灣彰化地方法院刑事判決             97年度簡上字第202號
上  訴  人
即  被  告  丙○○
上列上訴人因竊盜案件，不服本院員林簡易庭九十七年度員簡字
第三九九號中華民國九十七年六月二十五日第一審判決（原檢察
官聲請簡易判決處刑案號：九十七年度偵字第三０七七號），提
起上訴，本院管轄第二審合議庭判決如下：
    主  文
上訴駁回。
    事實及理由
一、本案經本院審理結果，認第一審判決認事用法及量刑均無不
    當，應予維持，並引用第一審判決書記載之事實、證據及理
    由（如附件，刑事簡易判決所引用之檢察官聲請簡易判決處
    刑書犯罪事實欄第一至三行前科部分之記載應更正「丙○○
    曾於九十一年間因違反毒品危害防制條例案件、竊盜案件，
    分別經法院判決有期徒刑十月、二月確定，嗣經本院定其應
    執行刑為有期徒刑十一月確定，並接續執行其所犯之贓物罪
    所判處之拘役三十日，甫於九十三年五月一日縮刑期滿執行
    完畢」）。
二、本件上訴人即被告丙○○（以下簡稱被告）上訴意旨略以：
    被告與乙○○熟識，也時常向乙○○之岳父王秋吉借機車騎
    用，並按時歸還，案發當日因王秋吉飲酒後在房間休息睡覺
    ，被告向王秋吉借機車，並得王秋吉應允後，其見機車鑰匙
    插在車上，其便將該機車騎走，事後王秋吉酒醒發覺機車不
    見，便去報遺失，而被告為警查獲後感到納悶，於詢問王秋
    吉為何要報案，王秋吉推說是誤會一場，可能是宿醉，意識
    模糊，以致忘了曾將機車借予被告一事，為此請求鈞院撤銷
    原判決，改為被告無罪之諭知云云。
三、訊據被告雖矢口否認上開竊盜犯行，惟查，證人即被害人乙○○於警詢中證稱：我於民國九十七年三月三十日下午一時
    許，在彰化縣員林鎮三潭巷三六號前失竊重機車，我與丙○○稍微認識，只知道他與我岳父是鄰居。（問：竊嫌丙○○
    聲稱失竊重機車ＩＭ─五三二號有向你岳母王張美審借用你
    是否知情？）沒有這回事，他根本沒有向我岳母借用等語，
    且證人即承辦員警丁○○於本院審理時到庭證稱：本件竊盜
    案是我所承辦，當天我們有排肅竊的勤務，我們在外面發現
    被告騎乘可疑機車，打電話回去派出所查詢該車是否報失竊
    時，派出所同仁跟我說被害人乙○○剛好在派出所報案，之
    後被害人乙○○有去載一個老人家來，但是我不知道老人家
    的名字（按據乙○○於本院陳稱其係載甲○○至派出所），
    我當時問被害人乙○○，他說並沒有借他人騎乘。但是當時
    被告有抗辯說他有向人家借用，之後我有問被害人乙○○，
    是否那位老年人有將機車借給被告，被害人乙○○表示他有
    問那位老年人，但是那位老年人表示並沒有把機車借給被告
    。我是做被告筆錄之前先去問車主，車主表示該機車是由他
    岳父、岳母使用，且被害人乙○○有問過他們並沒有借給他
    人。我後來跟被告說我有去問車主，車主說沒有借給你，為
    何你會說有跟人家借，被告才坦承沒有經過車主同意就直接
    騎乘，當時那位老年人在旁都沒有講話，且有酒味，也沒有
    向我們表示我們誤會等語。又證人即甲○○雖於本院審理中
    到庭證稱：我與丙○○係鄰居，他的父親跟我是同輩，所以
    丙○○叫我叔叔。ＫＩＭ-532號重型機車是我女婿乙○○的
    ，但是都是我在使用，該機車平常都是放在彰化縣員林鎮三
    潭巷三六號門口。九十七年三月三十日當天我有喝酒，我感
    覺有人好像向我借用機車，但是我當時已經喝醉了，我忘記
    我有沒有答應，因為我喝酒喝得神智不清楚，因為我酒醉了
    ，我忘記跟我女婿說有人跟我借機車，所以乙○○去報遺失
    。被告之前有跟我借過機車，約半年借了四、五次。（問：
    對於你女婿說，他回去找你的時候，看到你在睡覺，等你起
    床的時候，他有問你機車是否借給別人，你當時說沒有，所
    以他才會去報案？）當時我喝酒不是很清楚才會這樣回答。
    （問：你酒醒後喝醉酒時的事情，你是否記得清楚？）記不
    起來。（問：你為何今日會記得有借機車之事？）當時我有
    聽到有人跟我問這件事。（問：當天你醒來之後去警局時後
    約幾點？）三點多。（問：那時候是否還酒醉？）一點點。
    （問：為何你女婿事後問你，你也說沒有借機車這回事？）
    當時因為我有喝酒，當時我有聽到聲音說「機車借我一下」
    。（問：你在警局為何沒有跟警察如此說？）這件事都是我
    女婿處理，所以我都沒有說話。當時我女婿跟我說機車是放
    在我那裡，叫我陪他一起去警局，到警局時我沒有說什麼話
    等語，惟證人甲○○證稱其酒醒後喝醉酒時的事情是記不起
    來，則其酒醒後為何能記憶其當時有聽到聲音說「機車借我
    一下」，即有可疑，又證人甲○○既稱其於酒醒後能清楚記
    憶被告曾向其借機車，則證人甲○○為何在被告向警方辯稱
    該機車係其向證人甲○○所借用時，均不表示其有記憶被告
    有向其借機車，反而向被害人乙○○表示未曾將機車借予他
    人，此顯與常情不符，足認證人甲○○所為證述顯係事後迴
    護被告之詞，不足採信。再參以被告於警訊中即坦承：我於
    九十七年三月三十日下午十三時左右，見該機車停放在彰化
    縣員林鎮三潭巷三六號前，當時機車鑰匙好插在該機車內，
    我剛好想外出就騎走該機車，我當時騎走該機車並沒有告知
    車主或其他人等語，且被告於檢察官訊問時亦供稱：（問：
    是否在九十七年三月三十日十三時許，在彰化縣員林鎮三潭
    巷三六號，偷被害人乙○○所有ＫＩＭ─五三二號重型機車
    ？）有的。（問：是否在三月三十日十五時四十分許，在員
    林鎮○○路、至善路口被抓到？）有的。（問：為何要偷？
    ）平常時都是在一起，也時常向他借機車。（問：這一次牽
    機車是否沒有經過他同意？）是的。（問：是否有帶工具？
    ）沒有，當時該機車鑰匙剛好插在車上。（問：提示三月三
    十日之警詢筆錄，是否屬實？）實在。（問：為何會偷那一
    輛車？）隨機臨時起意的等語以觀，足認被告事後所辯顯係
    事後卸責之詞，不足採信，此外並有彰化縣警察局車輛尋獲
    電腦輸入單及贓物認領保管單各一份在卷可稽，是以本件事
    證已臻明確，被告犯行自堪認定。原審認被告所犯刑法第三
    百二十條第一項竊盜犯行事證明據，並參酌案情，且被告又
    係累犯，據以論罪科刑，判處被告有期徒刑四月，並諭知易
    科罰金之折算標準，核無不當，上訴人指摘原判決不當，聲
    請撤銷原判決，為無理由，應駁回其上訴。
據上論斷，應依刑事訴訟法第四百五十五條之一第一項、第三項
、第三百七十三條、第三百六十八條，判決如主文。
本件經檢察官張聖傳到庭執行職務。
中    華    民    國    97    年    9     月    9     日
                        臺灣彰化地方法院刑事第二庭
                            審判長法官  石馨文
                            法      官  黃齡玉
                            法      官  尚安雅
以上正本證明與原本無異。
本判決不得上訴。
中    華    民    國    97    年    9     月    10    日
                            書  記  官  洪年慶


司法院資訊處製作；財團法人民間司法改革基金會備份。
